【裁判字號】    97,易,134
【裁判日期】    970303
【裁判案由】    竊盜
【裁判全文】
臺灣彰化地方法院刑事判決               97年度易字第134號
公  訴  人  臺灣彰化地方法院檢察署檢察官
被      告  乙○○
                    現另案在臺灣彰化監獄執行中
            丙○○
上列被告等因竊盜案件，經檢察官提起公訴（九十六年度偵字第
一○七六○、一○七六四號），本院判決如下：
    主  文
乙○○犯如附表編號一至四所示之罪，各處如附表編號一至四所
示之刑。應執行有期徒刑壹年肆月，扣案之油壓破壞剪貳支、鐵
撬壹支均沒收。
丙○○犯如附表編號一至三所示之罪，各處如附表編號一至三所
示之刑。應執行有期徒刑壹年貳月，扣案之油壓破壞剪貳支、鐵
撬壹支均沒收。
    事  實
一、乙○○前因違反肅清煙毒條例、麻醉藥品管理條例案件，經
    本院以八十三年度訴字第九一二號分別判處有期徒刑三年四
    月、六月，應執行有期徒刑三年六月確定，因違反藥事法案
    件，經本院以八十三年度訴字第一三二三號判處有期徒刑六
    月確定，上開二案再經本院以八十四年度聲字第一○○號裁
    定合併定其應執行刑為有期徒刑三年十月確定，嗣經送監執
    行，於民國八十五年二月十七日因縮短刑期假釋出監付保護
    管束；於假釋期間，復因違反肅清煙毒條例案件，經本院以
    八十七年度訴字第二五二號判處有期徒刑三年二月確定，並
    經撤銷假釋，與前揭殘刑接續執行，於九十一年八月二十七
    日因縮短刑期假釋出監付保護管束，並於九十二年十二月二
    十一日因保護管束期滿未經撤銷假釋，而執行完畢。又因施
    用第一級毒品、第二級毒品案件，經臺灣高等法院臺中分院
    以九十六年度上訴字第二一八四號分別判處有期徒刑三月又
    十五日、四月、二月、二月，應執行有期徒刑九月確定，並
    於九十七年一月三日送監執行，現仍在臺灣彰化監獄執行中
    。丙○○前因違反肅清煙毒條例案件，經本院以八十二年度
    訴字第二○四○號判處有期徒刑三年二月確定；因違反肅清
    煙毒條例、麻醉藥品管理條例、偽造文書案件，經本院以八
    十三年度訴字第一六六四號分別判處有期徒刑三年四月、四
    月、四月，應執行有期徒刑三年十月確定，因竊盜案件，經
    臺灣高等法院臺中分院以八十四年度上訴字第一四九二號判
    處有期徒刑一年四月確定，上開二案再經臺灣高等法院臺中
    分院以八十四年度聲字第七五七號裁定合併定其應執行刑為
    有期徒刑四年八月確定，並與首揭案件送監接續執行，於八
    十七年五月七日因縮短刑期假釋出監付保護管束；於假釋期
    間，復因竊盜、施用第一級毒品、第二級毒品案件，經本院
    以八十八年度易字第一二七五號、八十八年度訴字第六四八
    號分別判處有期徒刑八月、八月、四月，應執行有期徒刑一
    年六月確定，因違反槍砲彈藥刀械管制條例案件，經本院以
    八十八年度訴字第八四○號判處有期徒刑五月確定，因竊盜
    案件，經本院以八十九年度易字第一二八一號判處有期徒刑
    十月確定，上開四案再經本院以九十年度聲字第二六五四號
    裁定合併定其應執行刑為有期徒刑二年七月確定，並經撤銷
    假釋，與前揭殘刑接續執行，於九十四年十一月十六日因縮
    短刑期假釋出監付保護管束，並於九十五年二月九日因保護
    管束期滿未經撤銷假釋，而執行完畢。
二、詎乙○○、丙○○均不知悔改，竟共同基於意圖為自己不法
    所有之竊盜犯意聯絡，先後於如附表編號一至三所示之時間
    、地點，分別以如附表編號一至三所示之竊盜方法，竊取如
    附表編號一至三所示之被害人財物；乙○○另獨自一人，基
    於意圖為自己不法所有之竊盜犯意，於如附表編號四所示之
    時間、地點，以如附表編號四所示之竊盜方法，竊取如附表
    編號四所示之被害人財物。嗣經丁○○、甲○○先後報警處
    理，經警循線查獲，並在丁○○如附表一所示住處內，扣得
    乙○○、丙○○所有之油壓破壞剪二支、鐵撬一支，另在丙○○位在彰化縣線西鄉○○村○○路三之一號住處內，扣得
    如附表二所示之望遠鏡一支（經警發還丁○○）。
三、案經彰化縣警察局和美分局報告臺灣彰化地方法院檢察署檢
    察官偵查起訴。
    理  由
一、按被告以外之人於審判外之言詞或書面陳述，除法律有規定
    者外，不得作為證據。被告以外之人於偵查中向檢察官所為
    之陳述，除顯有不可信之情況者外，得為證據。被告以外之
    人於審判外之陳述，雖不符前四條之規定，而經當事人於審
    判程序同意作為證據，法院審酌該言詞陳述或書面陳述作成
    時之情況，認為適當者，亦得為證據。當事人、代理人或辯
    護人於法院調查證據時，知有第一百五十九條第一項不得為
    證據之情形，而未於言詞辯論終結前聲明異議者，視為有前
    項之同意。刑事訴訟法第一百五十九條第一項、第一百五十
    九條之一第二項、第一百五十九條之五分別定有明文。經查
    ：
  (一)證人即被害人甲○○、共同被告丙○○，於偵查中向檢察官
    所為證述，雖係被告以外之人於審判外之言詞陳述，為傳聞
    證據，然其等於偵查中向檢察官所為證述，既經具結（偵字
    第一○七六○號卷第五頁，偵字第一○七六四號卷第十頁）
    ，且本院審酌該等言詞陳述係由證人出於自由意識而陳述，
    又無其他證據足認該等陳述有何顯不可信之情事等一切情況
    ，依刑事訴訟法第一百五十九條之一第二項規定，認上開證
    人於偵訊中之證述，自得採為認定本件犯罪事實所憑之證據
    。
  (二)證人即目擊如附表四所示案件之魏猶智、被害人丁○○、甲○○、共同被告乙○○、丙○○，於警詢時之證述，雖亦屬
    被告以外之人於審判外之言詞陳述，為傳聞證據，然經本院
    於審理時當庭直接提示而為合法之調查，被告均未於言詞辯
    論終結前聲明異議，本院復審酌該等言詞陳述係由證人出於
    自由意識而陳述，並無非法取證之情況，依刑事訴訟法第一
    百五十九條之五之規定，認上開證人於警詢時之證述，應得
    採為認定本件犯罪事實所憑之證據。
二、上開事實，迭經被告乙○○、丙○○於警詢、偵訊、本院審
    理時，均坦承不諱，核與證人丁○○、魏猶智、共同被告乙○○於警詢時，證人甲○○、共同被告丙○○於警詢與偵訊
    時，證述之情節相符，復有監視器錄影畫面翻拍照片二幀、
    採證照片九幀、車籍查詢－基本資料詳細畫面一份、扣押物
    品目錄表二紙、贓物認領保管單一紙、現場圖一紙在卷可稽
    ，以及油壓破壞剪二支、鐵撬一支扣案為憑，足徵被告二人
    之自白確與事實相符。本件事證明確，被告乙○○、丙○○
    竊盜之犯行，均堪認定。
三、按刑法第三百二十一條第一項第三款之攜帶兇器竊盜罪，係
    以行為人攜帶兇器竊盜為其加重條件，此所謂兇器，其種類
    並無限制，凡客觀上足以對人之生命、身體、安全構成威脅
    ，具有危險性之兇器均屬之，且祇須行竊時攜帶此種具有危
    險性之兇器為已足，並不以攜帶之初有行兇之意圖為必要（
    最高法院七十九年臺上字第五二五三號判例意旨參照）。本
    件被告乙○○、丙○○持以供如附表編號一、二所示竊盜行
    為所用之油壓破壞剪二支、鐵撬一支，均為金屬材質，且既
    得以剪斷鋁門窗，可見質地堅硬，甚為鋒利；又被告乙○○
    持以供如附表編號四所示竊盜所用之虎頭鉗一支，雖未扣案
    ，然其既得以剪斷電線，亦可見其質地堅硬，甚為鋒利；客
    觀上自足以對他人之生命、身體、安全構成威脅，具有危險
    性，均為刑法第三百二十一條第一項第三款所稱之兇器無疑
    。另按刑法第三百二十一條第一項第一款所謂有人居住之建
    築物，雖不以行竊時居住之人即在其內為必要，但必須通常
    為人所居住之處所，始足以當之（最高法院四十七年臺上字
    第八五九號判例意旨參照）。又所謂「住宅」乃供人居住之
    宅第，故夜間侵入住宅竊盜罪之「住宅」，固不必行竊時有
    人在內，但須已有人實際遷入居住為條件，僅將傢俱物品存
    放其內，定期整理清掃，尚難認係實際遷入居住（最高法院
    七十六年度臺上字第三七五七號判決意旨參照）。本件如附
    表一至三所示丁○○所有之房屋，平日無人居住在內，丁○○及其家人僅偶爾回去打掃等情，業經證人丁○○於警詢時
    ，證述綦詳（和警分偵字第○九六○○一五○五八號警卷第
    七頁、本院卷第五三頁），按諸前揭說明，自難認為係刑法
    第三百二十一條第一項第一款所稱之住宅或有人居住之建築
    物；公訴人認丁○○上開房屋係住宅一節，容有誤會。核被
    告乙○○、丙○○所為如附表編號一、二所示部分，均係犯
    刑法第三百二十一條第一項第二款、第三款之攜帶兇器、逾
    越牆垣竊盜罪；如附表編號三所示部分，均係犯刑法第三百
    二十一條第一項第二款之逾越牆垣竊盜未遂罪；公訴人認被
    告乙○○、丙○○此部分所為，分別係犯刑法第三百二十一
    條第一項第一款、第二款、第三款之攜帶兇器、逾越牆垣、
    於夜間入住宅竊盜罪，及同條第二項之攜帶兇器、逾越牆垣
    、於夜間入住宅竊盜未遂罪，起訴法條容有未洽，然此僅係
    加重條件之減縮，尚無庸變更起訴法條，併此敘明。另乙○○所為如附表編號四所示部分，係犯刑法第三百二十一條第
    一項第三款之攜帶兇器竊盜未遂罪。被告二人就如附表編號
    一至三所示三次竊盜犯行間，分別有犯意聯絡與行為分擔，
    均為共同正犯。被告乙○○所為如附表編號一至四所示之各
    次犯行，丙○○所為如附表編號一至三所示之各次犯行，係
    犯意各別、行為互殊，均應予分論併罰。又被告乙○○、丙○○就如附表編號三所示之犯行部分，被告乙○○就如附表
    編號四所示之犯行部分，均已著手於竊盜行為之實行而未遂
    ，為未遂犯，均應依刑法第二十五條第二項規定，各按既遂
    犯之刑減輕之。末查，被告乙○○前因違反肅清煙毒條例、
    麻醉藥品管理條例案件，經本院以八十三年度訴字第九一二
    號分別判處有期徒刑三年四月、六月，應執行有期徒刑三年
    六月確定，因違反藥事法案件，經本院以八十三年度訴字第
    一三二三號判處有期徒刑六月確定，上開二案再經本院以八
    十四年度聲字第一○○號裁定合併定其應執行刑為有期徒刑
    三年十月確定，嗣經送監執行，於八十五年二月十七日因縮
    短刑期假釋出監付保護管束；於假釋期間，復因違反肅清煙
    毒條例案件，經本院以八十七年度訴字第二五二號判處有期
    徒刑三年二月確定，並經撤銷假釋，與前揭殘刑接續執行，
    於九十一年八月二十七日因縮短刑期假釋出監付保護管束，
    並於九十二年十二月二十一日因保護管束期滿未經撤銷假釋
    ，而執行完畢；被告丙○○前因違反肅清煙毒條例案件，經
    本院以八十二年度訴字第二○四○號判處有期徒刑三年二月
    確定；因違反肅清煙毒條例、麻醉藥品管理條例、偽造文書
    案件，經本院以八十三年度訴字第一六六四號分別判處有期
    徒刑三年四月、四月、四月，應執行有期徒刑三年十月確定
    ，因竊盜案件，經臺灣高等法院臺中分院以八十四年度上訴
    字第一四九二號判處有期徒刑一年四月確定，上開二案再經
    臺灣高等法院臺中分院以八十四年度聲字第七五七號裁定合
    併定其應執行刑為有期徒刑四年八月確定，並與首揭案件送
    監接續執行，於八十七年五月七日因縮短刑期假釋出監付保
    護管束；於假釋期間，復因竊盜、施用第一級毒品、第二級
    毒品案件，經本院以八十八年度易字第一二七五號、八十八
    年度訴字第六四八號分別判處有期徒刑八月、八月、四月，
    應執行有期徒刑一年六月確定，因違反槍砲彈藥刀械管制條
    例案件，經本院以八十八年度訴字第八四○號判處有期徒刑
    五月確定，因竊盜案件，經本院以八十九年度易字第一二八
    一號判處有期徒刑十月確定，上開四案再經本院以九十年度
    聲字第二六五四號裁定合併定其應執行刑為有期徒刑二年七
    月確定，並經撤銷假釋，與前揭殘刑接續執行，於九十四年
    十一月十六日因縮短刑期假釋出監付保護管束，並於九十五
    年二月九日因保護管束期滿未經撤銷假釋，而執行完畢；此
    有臺灣彰化地方法院檢察署刑案資料查註紀錄表及臺灣高等
    法院被告前案紀錄表各二份在卷可稽，被告二人於受有期徒
    刑執行完畢後，五年以內故意再犯本件有期徒刑以上之數罪
    ，均為累犯，應依刑法第四十七條第一項規定，各加重其刑
    。爰審酌被告二人正值青壯之年，不思以正當途徑獲取所需
    ，僅因缺錢花用，即任意竊取他人財物，不僅輕忽他人財產
    法益，亦嚴重破壞社會秩序，另考量其等竊盜之手段、所得
    財物之價值、對被害人所生之損害，暨犯罪後坦承犯行，態
    度尚屬良好等一切情狀，分別量處如主文所示之刑，並各定
    其應執行之刑。扣案之油壓破壞剪二支、鐵撬一支，均係被
    告乙○○、丙○○所有，供其等犯如附表編號一、二所示案
    件所用之物，此經被告乙○○、丙○○供承在卷，均應依刑
    法第三十八條第一項第二款規定，宣告沒收。至於被告乙○○所有、供其犯如附表編號四所示案件所用之虎頭鉗一支，
    既未據扣案，且被告乙○○於竊盜後，即隨手丟棄在彰化縣
    和美鎮○○路之大排水溝內，此經被告乙○○陳明在卷（本
    院卷第六四頁），復查無其他積極證據足以證明現尚存在，
    為避免日後執行之困難，爰不予宣告沒收，併此敘明。
據上論斷，應依刑事訴訟法第二百九十九條第一項前段，刑法第
二十八條、第三百二十一條第一項第二款、第三款、第二項、第
二十五條第二項、第四十七條第一項、第五十一條第五款、第三
十八條第一項第二款，判決如主文。
本案經檢察官蔡曉崙到庭執行職務。
中    華    民    國    97    年    3     月    3     日
                        刑事第六庭    法  官  鄭舜元
以上正本證明與原本無異。
如不服本判決，應於判決送達後10日內，向本院提出上訴書狀，
上訴書狀應「敘述具體上訴理由」，並按他造當事人之人數附繕
本。「切勿逕送上級法院」。
告訴人或被害人對於判決如有不服具備理由請求檢察官上訴者，
其上訴期間之計算係以檢察官收受判決正本之日期為準。
中    華    民    國    97    年    3     月    3     日
                                      書記官  呂雅惠
附表：
┌──┬────────┬──────────────────────┬─────┬───────────┐
│編號│ 犯罪時間、地點 │犯罪方法、被害人、所得財物                  │所犯法條  │宣告刑                │
├──┼────────┼──────────────────────┼─────┼───────────┤
│一  │九十六年七月三十│乙○○、丙○○先於九十六年七月二十九日晚上九│刑法第三百│乙○○、丙○○共同攜帶│
│    │日凌晨二時許，在│時四十分許，共同前往彰化縣和美鎮○○路之「龍│二十一條第│兇器、逾越牆垣竊盜，均│
│    │彰化縣伸港鄉海尾│旺旺五金百貨行」，購買油壓破壞剪二支、鐵撬一│一項第二款│累犯，各處有期徒刑八月│
│    │村海尾路一○五之│支後，於上開犯罪時間，共同騎乘車牌號碼ＩＷＨ│、第三款之│，扣案之油壓破壞剪二支│
│    │二九號丁○○所有│－八二九號機車前往上開房屋外，由乙○○負責在│加重竊盜罪│、鐵撬一支均沒收。    │
│    │、無人居住之房屋│外把風、接應，推由丙○○攜帶其等所有、客觀上│。        │                      │
│    │。              │對人之生命、身體、安全構成威脅而足供作兇器使│          │                      │
│    │                │用之油壓破壞剪二支、鐵撬一支，以翻越圍牆之方│          │                      │
│    │                │式，侵入該房屋內（侵入住居部分未據告訴），先│          │                      │
│    │                │並持油壓破壞剪剪斷該房屋之部分鋁門窗後（毀損│          │                      │
│    │                │部分未據告訴），因發現該房屋旁另有一幢木屋，│          │                      │
│    │                │且未上鎖，丙○○即侵入該木屋內，竊取丁○○所│          │                      │
│    │                │有、置放在該木屋內之洋酒十一瓶，得手後，隨即│          │                      │
│    │                │將上開油壓破壞剪二支、鐵撬一支藏放在上開木屋│          │                      │
│    │                │旁，並由乙○○接應，共同騎乘上開機車載運竊得│          │                      │
│    │                │之物品離開現場。                            │          │                      │
├──┼────────┼──────────────────────┼─────┼───────────┤
│二  │九十六年八月一日│乙○○、丙○○共同騎乘上開機車前往上開房屋外│刑法第三百│乙○○、丙○○共同攜帶│
│    │凌晨二時許，在劉│，由乙○○負責在外把風、接應，推由丙○○以翻│二十一條第│兇器、逾越牆垣竊盜，均│
│    │嘉琪所有上開房屋│越圍牆之方式，侵入該房屋內（侵入住居部分未據│一項第二款│累犯，各處有期徒刑八月│
│    │。              │告訴），並取出其等所有、藏放在上開木屋旁、客│、第三款之│，扣案之油壓破壞剪二支│
│    │                │觀上對人之生命、身體、安全構成威脅而足供作兇│加重竊盜罪│、鐵撬一支均沒收。    │
│    │                │器使用之油壓破壞剪二支、鐵撬一支後，侵入上開│。        │                      │
│    │                │木屋內，竊取丁○○所有、置放在該木屋內之洋酒│          │                      │
│    │                │九瓶及望遠鏡一支，得手後，再將上開油壓破壞剪│          │                      │
│    │                │二支、鐵撬一支藏放在上開木屋旁，並由乙○○接│          │                      │
│    │                │應，共同騎乘上開機車載運竊得之物品離開現場。│          │                      │
├──┼────────┼──────────────────────┼─────┼───────────┤
│三  │九十六年八月二日│乙○○、丙○○共同騎乘上開機車前往上開房屋外│刑法第三百│乙○○、丙○○共同逾越│
│    │凌晨二時許，在劉│，由乙○○負責在外把風、接應，推由丙○○以翻│二十一條第│牆垣竊盜，未遂，均累犯│
│    │嘉琪所有上開房屋│越圍牆之方式，侵入該房屋內（侵入住居部分未據│二項、第一│，各處有期徒刑六月。  │
│    │。              │告訴），見其藏放在上開木屋旁之油壓破壞剪二支│項第二款之│                      │
│    │                │、鐵撬一支業已不在該處，認事跡敗露，且侵入上│加重竊盜未│                      │
│    │                │開木屋內，著手搜尋財物後，亦未能發現財物，旋│遂罪。    │                      │
│    │                │即由乙○○接應，共同騎乘上開機車離開現場，而│          │                      │
│    │                │未能得逞。                                  │          │                      │
├──┼────────┼──────────────────────┼─────┼───────────┤
│四  │九十六年十月五日│乙○○獨自一人騎乘車牌號碼ＭＢ二－八五○號機│刑法第三百│乙○○攜帶兇器竊盜，未│
│    │凌晨四時三十二分│車，並持其所有、客觀上對人之生命、身體、安全│二十一條第│遂，累犯，處有期徒刑六│
│    │許，在彰化縣和美│構成威脅而足以供作兇器之用之虎頭鉗一支（已丟│二項、第一│月。                  │
│    │鎮○○里○○路一│棄、未扣案），破壞甲○○所有、裝設在該工廠外│項第三款之│                      │
│    │段一七○號甲○○│牆、作為該工廠供電之塑膠配線管路，並剪斷塑膠│加重竊盜未│                      │
│    │所有之工廠外。  │配線管路內之電線（毀損部分未據告訴）後，即遭│遂罪。    │                      │
│    │                │居住在旁之魏猷智發現，並騎乘機車前往該處查看│          │                      │
│    │                │，乙○○因發現機車前來，認事跡敗露，旋即騎乘│          │                      │
│    │                │上開機車逃離現場，而未能得逞。              │          │                      │
└──┴────────┴──────────────────────┴─────┴───────────┘
附錄：論罪科刑法條
中華民國刑法第321條
犯竊盜罪而有左列情形之一者，處6月以上、5年以下有期徒刑
：
一  於夜間侵入住宅或有人居住之建築物、船艦或隱匿其內而犯
    之者。
二  毀越門扇、牆垣或其他安全設備而犯之者。
三  攜帶兇器而犯之者。
四  結夥三人以上而犯之者。
五  乘火災、水災或其他災害之際而犯之者。
六  在車站或埠頭而犯之者。
前項之未遂犯罰之。


司法院資訊處製作；財團法人民間司法改革基金會備份。
